# 【求助陈版】供应链融资负债方的财务处理和现金流量表

提问人：wx_5dd4c145205c 时间：2020-03-12 08:05:21
感谢陈版！想咨询一下关于供应链融资负债方的财务处理和现金流量表问题。
例：AA公司公司通过B公司向供应商C进行采购商品 100 （不含税）， 供应商的账期到期后，由B公司向支付供应商113 （含税价款，100+13）C向B公司开票，三个月后由A公司向B公司加上融资费用后归还B公司，B公司向A公司开票 122 （含税价款，108+14税）并由A支付。实质确实是贸易融资，不是买卖。
问：
1 、B公司在供应商C的账期到期后向供应商C支付 113 元含税价款时，AA公司公司理应开始产生融资活动，融资金额是100 ？还是 113 ？AA公司公司是否在账面按照短期借款处理？
2 、A公司现金流量表列示时，A公司本年实际支付 122 元，是否需要拆分为经营活动采购 114 元（100+14税金）以及 8 元“偿付利息支付的现金”？还是全部作为融资活动流出？
若不是全部 122 元作为融资活动流出，是否需要披露非付现融资活动？本年融资 100 元 OR 113元？

回答人：chenyiwei
如果无真实交易背景的，则按短期借款处理。如果有真实的贸易交易背景，但后续通过融资安排延长了还款期，事实上具有融资性质的，也作为借款处理。
现金流量表上的处理，按照不模拟现金流量的原则，理论上应全部作为筹资活动流出。但为了避免利用该方式粉饰经营活动现金流量，也可以接受按照现金采购价款 113 （含税）作为“购买商品、接受劳务支付的现金”，超出部分的现金流作为偿付利息支付的现金处理。